臺灣高等法院刑事裁定
109年度聲字第3445號
聲  請  人  臺灣高等檢察署檢察官
受  刑  人  楊學諫



上列聲請人因受刑人數罪併罰有二裁判以上，聲請定其應執行之
刑（聲請案號：臺灣高等檢察署109年度執聲字第1703號），本
院裁定如下：
    主  文
楊學諫犯如附表所示各罪所處之刑，應執行有期徒刑拾柒年參月
。
    理  由
一、聲請意旨以：受刑人楊學諫因違反毒品危害防制條例數罪，
    先後經判決確定如附表，應依刑法第50條第1項第1款、第2
    項、第53條、第51條第5款規定，定其應執行之刑，爰依刑
    事訴訟法第477條第1項聲請裁定等語。
二、按裁判確定前犯數罪者，併合處罰之，而數罪併罰有二以上
    裁判者，應定其應執行之刑，其宣告多數有期徒刑者，於各
    刑中之最長期以上，各刑合併之刑期以下，定其刑期，但不
    得逾30年，刑法第50條、第51條第5款、第53條分別定有明
    文。再按刑事訴訟法第370條第2項、第3項，已針對第二審
    上訴案件之定應執行之刑，明定有不利益變更禁止原則之適
    用，於分屬不同案件之數罪併罰有應更定執行刑者，本於同
    為定刑裁定應為相同處理之原則，法院於裁定定應執行之刑
    時，自仍應有不利益變更禁止原則法理之考量，亦即另定之
    執行刑，其裁量所定之刑期，不得較重於前定之執行刑加計
    後裁判宣告之刑之總和，否則即與法律秩序理念及法律目的
    之內部界限有違（最高法院103年度第14次刑事庭決議及最
    高法院93年度台非字第192號判決意旨參照）。
三、又數罪併罰之案件，其各罪判決均係宣告刑，並非執行刑，
    縱令各案中一部分犯罪之宣告刑在形式上已經執行，仍應依
    法聲請犯罪事實最後判決之法院裁定，然後再依所裁定之執
    行刑，換發指揮書併合執行，其前已執行之有期徒刑部分，
    僅應予扣除之問題（最高法院90年度台非字第340號、95年
    度台非字第320號判決意旨參照）。
四、經查：
　㈠受刑人楊學諫因犯施用第二級毒品等案件，先後經本院及臺
    灣新北地方法院判決判處如附表所示之刑，且咸經確定在案
    （均詳如附表所示），其中附表編號1至9所示之罪，經臺灣
    新北地方法院以108年度聲字第3683號裁定定應執行有期徒
    刑3年9月確定，而本院亦為附表所示案件犯罪事實最後判決
    之法院，有本院被告前案紀錄表及各該刑事裁判附卷可稽。
    又其中受刑人所犯如附表編號4、7、10所示之案件，為不得
    易科罰金之罪；如附表編號1至3、5、6、8、9所示之案件則
    為得易科罰金之罪，屬刑法第50條1項但書第1款之情形。茲
    檢察官依受刑人請求聲請定其應執行之刑，此有受刑人民國
    109年5月26日定刑聲請切結書乙份存卷足參，本院審核認聲
    請為正當，應定其應執行之刑。
　㈡爰審酌受刑人所犯如附表編號1至9所示之罪，均屬自戕身體
    健康之施用第一、二級毒品或持有毒品罪；如附表編號10則
    為販賣第一級毒品罪，所侵害法益種類、犯罪態樣、手段均
    相同或類似，且附表所示各罪之犯罪時間相近，並斟酌本件
    對全體犯罪應予之整體非難評價程度，暨前述各罪定應執行
    刑之外部界限（各宣告刑中刑期最長之有期徒刑15年6月以
    上，各刑合併計算之刑期20年3月），及不利益變更禁止原
    則（編號1至9所示之罪定應執行刑有期徒刑3年9月，加計編
    號10所示之罪為有期徒刑15年6月，以上合計刑期為有期徒
    刑19年3月）等應遵守之內部界限，定其應執行之刑如主文
    所示。
  ㈢末按定應執行之刑，不能因犯罪之一部分所科之刑業經執行
    完畢，而認檢察官之聲請為不合法，予以駁回；至已執行部
    分應如何處理，係檢察官指揮執行問題，與定應執行刑之裁
    定無涉，最高法院著有94年度台抗字第47號裁定、93年度台
    抗字第621號裁定可資參照。本件受刑人所犯如附表編號1、
    4所示之罪所處之刑，固已執行完畢（附表編號1於107年1月
    15日易科罰金、附表編號4於108年4月16日執行完畢），此
    有本院被告前案紀錄表乙份存卷可考。然該已執行部分應如
    何折抵合併所應執行之刑期，屬檢察官指揮執行事宜，與定
    應執行刑之裁定無涉，附此敘明。
五、依刑事訴訟法第477條第1項，刑法第50條第1項第1款、第2
    項、第53條、第51條第5款，裁定如主文。
中    華    民    國   109    年     9    月     3    日
                  刑事第十一庭審判長法  官  周煙平
　　　　　　　　　　　　　　　　    法  官  吳炳桂
　　　　　　　　　　　　　　　　    法  官  陳俞伶
以上正本證明與原本無異。
如不服本裁定，應於收受送達後五日內向本院提出抗告狀。
                                    書記官  朱家麒
中　　華　　民　　國　　109 　年　　9 　　月　　3 　　日
附表：
編       號            1          2          3 罪       名  施用第二級毒品罪 施用第一級毒品罪 施用第二級毒品罪 宣   告  刑  有期徒刑3月 有期徒刑6月 有期徒刑2月 犯 罪 日 期  106年2月6日 104年11月24日 104年11月24日 偵查（自訴）機關年度案號   臺灣新北地方檢察署106年度毒偵字第1670號 臺灣新北地方檢察署106年度徹緩毒偵字第218號 臺灣新北地方檢察署106年度徹緩毒偵字第218號 最後事實審  法    院 臺灣高等法院 臺灣新北地方法院 臺灣新北地方法院  案    號  106年度上訴字第2604號 106年度審訴字第1586號 106年度審訴字第1586號  判決日期 106年11月7日 106年12月22日 106年12月22日 確定判決 法    院 臺灣高等法院 臺灣新北地方法院 臺灣新北地方法院  案    號  106年度上訴字第2604號 106年度審訴字第1589號 106年度審訴字第1589號  確定日期 106年11月7日 107年1月16日 107年1月16日 可否易科罰金          是        是         是 備        註  臺灣新北地方檢察署106年度執字第19902號（已執畢） 臺灣新北地方檢察署107年度執字第6803號    編號1至9所示各罪所處之刑，經臺灣新北地方法院以108年度聲字第3683號裁定定應執行有期徒刑3年9月   

編       號            4          5          6 罪       名   持有第一級毒品純質淨重十公克以上罪 施用第二級毒品罪  施用第二級毒品罪  宣   告  刑  有期徒刑8月 有期徒刑5月 有期徒刑年5月 犯 罪 日 期   106年1至2月某日至106年2月6日 106年4月11日  106年6月6日  偵查（自訴）機關年度案號   臺灣新北地方檢察署106年度偵字第5527號 臺灣新北地方檢察署106年度毒偵字第3624號等 臺灣新北地方檢察署106年度毒偵字第3624號等 最後事實審  法    院 臺灣高等法院 臺灣高等法院 臺灣高等法院  案    號  106年度上訴字第2604號 107年度上訴字第1505號 107年度上訴字第1505號  判決日期 106年11月7日 107年10月23日 1107年10月23日 確定判決 法    院 最高法院 臺灣高等法院 臺灣高等法院  案    號  107年度台上字第442號  107年度上訴字第1505號 107年度上訴字第1505號  確定日期 107年1月17日 107年10月23日 107年10月23日 可否易科罰金          否          是         是 備        註  臺灣新北地方檢察署107年度執字第2775號（已執畢） 臺灣新北地方檢察署108年度執字第350號    編號1至9所示各罪所處之刑，經臺灣新北地方法院以108年度聲字第3683號裁定定應執行有期徒刑3年9月   

編       號            7          8          9 罪       名  施用第一級毒品罪 施用第二級毒品罪 施用第一級毒品罪 宣   告  刑  有期徒刑10月（2罪） 有期徒刑2月 有期徒刑年6月 犯 罪 日 期   106年4月12日、 106年6月7日 105年12月22日  105年12月22日  偵查（自訴）機關年度案號   臺灣新北地方檢察署106年度毒偵字第3624號等 臺灣新北地方檢察署107年度徹緩毒偵字第124 號 臺灣新北地方檢察署107年度徹緩毒偵字第124 號 最後事實審  法    院 臺灣高等法院 臺灣新北地方法院 臺灣新北地方法院  案    號  107年度上訴字第1505號 108年度審簡字第100號 108年度審簡字第100號  判決日期 106年4月21日 108年3月7日 108年3月7日 確定判決 法    院 最高法院 臺灣新北地方法院 臺灣新北地方法院  案    號  108年度台上字第1383 號 108年度審簡字第100號 108年度審簡字第100號  確定日期 108年5月30日 108年6月17日 108年6月17日 可否易科罰金          否         是        是 備        註  臺灣高等檢察署108年度執字第128號 臺灣新北地方檢察署108年度執字第10350號     編號1至9所示各罪所處之刑，經臺灣新北地方法院以108年度聲字第3683號裁定定應執行有期徒刑3年9月   

編       號            10   罪       名  販賣第一級毒品罪   宣   告  刑  有期徒刑15年6月   犯 罪 日 期  105年12月21日   偵查（自訴）機關年度案號   臺灣新北地方檢察署106年度偵字第11876號等   最後事實審  法    院 臺灣高等法院    案    號  108年度上更一字第37號    判決日期 108年9月24日   確定判決 法    院 最高法院    案    號  108年度台上字第4396號    確定日期 109年1月8日   可否易科罰金          否   備        註   臺灣新北地方檢察署109年度執字第1791號